臺灣桃園地方法院刑事裁定
111年度單禁沒字第679號
聲  請  人  臺灣桃園地方檢察署檢察官
被      告  林萬忠




上聲請人聲請單獨沒收違禁物案件，本院裁定如下：
    主  文
扣案如附表編號1至8所示之物均沒收銷燬；扣案如附表編號9至1
3所示之物均沒收。
    理  由
一、按違禁物得單獨宣告沒收，刑法第40條第2項定有明文；又
    查獲之第一、二級毒品及專供製造或施用第一、二級毒品之
    器具，不問屬於犯罪行為人與否，均沒收銷燬之，毒品危害
    防制條例第18條第1項前段亦定有明文。另按供犯罪所用、
    犯罪預備之物或犯罪所生之物，屬於犯罪行為人者，得沒收
    之，刑法第38條第2項前段定有明文；又檢察官依第253條或
    第253條之1為不起訴或緩起訴之處分者，對刑法第38條第2
    項、第3項之物及第38條之1第1項、第2項之犯罪所得，得單
    獨聲請法院宣告沒收，刑事訴訟法第259條之1亦有明文。
二、經查：
㈠、被告林萬忠犯施用第一、二級毒品罪，經臺灣桃園地方檢察
    署檢察官以110年度毒偵字第8828號、111年度毒偵緝字第51
    9、520、521為不起訴處分確定，有該不起訴處分書及臺灣
    高等法院被告前案紀錄表在卷足憑。
㈡、本案扣案如附表1至4所示之物，經檢驗結果，檢出海洛因成
    分；附表編號5至8所示之物，經檢驗結果，檢出甲基安非他
    命成分，有如附表所示之鑑定報告附卷可稽，堪認如附表編
    號1至8所示之物，係屬毒品危害防制條例第2條第2項第1款
    、第2款所管制之第一、二級毒品無訛。故檢察官聲請單獨
    宣告沒收銷燬，為有理由，應予准許。又盛裝前開毒品之包
    裝袋，因難將袋內所殘留微量毒品完全析離，均應與所盛裝
    之第二級毒品併同沒收銷燬。至毒品送鑑耗損之部分，既已
    滅失，自無庸宣告沒收銷燬，附此敘明。
㈢、扣案扣案如附表編號9至13所示之物，為被告所有，供其為施
    用毒品犯行所用之物，業據被告於警詢、偵查中供承在卷，
    聲請人聲請宣告沒收，亦應予准許。
三、依刑事訴訟法第455條之36第2項，毒品危害防制條例第18條
    第1項前段，刑法第11條但書、第40條第2項，裁定如主文。
中　　華　　民　　國　　111 　年　　8 　　月　　9　　日
            刑事第十六庭    法　官  鄧瑋琪
以上正本證明與原本無異。
如不服本裁定，應於裁定送達後5 日內向本院提出抗告狀。
　　　　　　　　　　　　　　書記官　陳崇容　　　　　　
中　　華　　民　　國　　111 　年　　8 　　月　　10　　日

附表
編號 扣案物品 淨重與成分 鑑定報告或相關證據 1 第一級毒品海洛因7包 其中5包米黃色粉末合計淨重3.26公克，純度1.84%，純質淨重共0.06公克；其中2包白色粉末合計淨重1.53公克，純度1.43%，純質淨重共0.02公克；均檢出海洛因成分。 法務部調查局濫用藥物實驗室109年9月7日調科壹字第10923015370號鑑定書(見109年度毒偵字第5302號卷第117頁) 2 第一級毒品海洛因5包 其中2包黃色粉末合計淨重21.55公克，純度31.62%，純質淨重共6.81公克；其中3包白色粉末合計淨重2.20公克，純度21.01%，純質淨重共0.46公克；均檢出海洛因成分。 法務部調查局濫用藥物實驗室110年6月18日調科壹字第11023006560號鑑定書(見110年度毒偵字第3461號卷第183頁) 3 第一級毒品海洛因4包 其中2包合計淨重7.53公克，純度42.78%，純質淨重共3.22公克；其中2包合計淨重1.87公克，純度74.45%，純質淨重共1.39公克；均檢出海洛因成分。 法務部調查局濫用藥物實驗室110年12月6日調科壹字第11023016000號鑑定書(見110年度毒偵字第8828號卷第163頁) 4 第一級毒品海洛因捲菸2支 驗前淨重1.6120公克，取樣0.0041公克，驗餘淨重1.6079公克，檢出第一級毒品海洛因成分。 交通部民用航空局航空醫務中心111年5月4日航醫鑑字第0000000號毒品鑑定書(見110年度毒偵字第8828號卷第135頁) 5 第二級毒品甲基安非他命2包 其中1包白色結晶，含袋毛重0.5570公克，淨重0.3410公克，取樣0.0002公克，檢出第二級毒品甲基安非他命成分。其中1包黃色粉末，含袋淨重0.03公克，驗於淨重0.03公克檢出第二級毒品甲基安非他命成分。 交通部民用航空局航空醫務中心109年8月24日航醫鑑字第0000000號毒品鑑定書(見109年度毒偵字第5302號卷第145頁)、法務部調查局濫用藥物實驗室109年9月7日調科壹字第10923015370號鑑定書(見109年度毒偵字第5302號卷第117頁) 6 第二級毒品甲基安非他命1包 含袋毛重0.60公克，總淨重0.314公克，使用量0.001公克，檢出第二級毒品甲基安非他命成分。 台灣尖端先進生技醫藥股份有限公司毒品原物鑑定實驗室毒品證物鑑定分析告、實驗室分析編號：DAA5313(見110年度毒偵字第3461號卷第157頁) 7 第二級毒品甲基安非他命2包 其中1包灰色晶體含袋毛重28.2660公克，淨重27.3810公克，取樣量0.6868公克；其中1包淡黃色晶體含袋毛重1.9698公克，淨重1.0845公克，取樣量0.5483公克；均檢出甲基安非他命成分。 臺北榮民總醫院110年6月15日北榮毒鑑字第C00000000、C00000000-Q毒品成分鑑定書(見110年度毒偵字第3593號卷第163至165頁) 8 第二級毒品甲基安非他命2包 含袋總毛重1.77公克，總淨重1.185公克，使用量0.002公克，檢出第二級毒品甲基安非他命成分。 台灣尖端先進生技醫藥股份有限公司毒品原物鑑定實驗室毒品證物鑑定分析告、實驗室分析編號：DAA8862(見110年度毒偵字第8828號卷第123頁) 9 注射針筒3支 -- 桃園市政府警察局蘆竹分局扣押物品目錄表(見110年度毒偵字第5302號卷第31頁) 10 安非他命吸食器1組 -- 新北市政府警察局中和分局扣押物品目錄表(見110年度毒偵字第3461號卷第31頁) 11 安非他命吸食器2組 -- 桃園市政府警察局平鎮分局扣押物品目錄表(見110年度毒偵字第3593號卷第57頁) 12 玻璃球4顆 -- 桃園市政府警察局平鎮分局扣押物品目錄表(見110年度毒偵字第3593號卷第57頁) 13 吸食器2組 -- 桃園市政府警察局桃園分局扣押物品目錄表(見110年度毒偵字第8828號卷第155頁)